臺灣新北地方法院刑事判決
111年度審交訴字第163號
公  訴  人  臺灣新北地方檢察署檢察官
被      告  李權哲



上列被告因公共危險案件，經檢察官提起公訴（111年度偵字第2
7520號），於準備程序中，被告就被訴事實為有罪之陳述，經告
以簡式審判程序之旨，並聽取當事人之意見後，本院合議庭裁定
由受命法官獨任進行簡式審判程序，並判決如下：
    主  文
李權哲犯肇事致人傷害逃逸罪，處有期徒刑陸月，如易科罰金，
以新臺幣壹仟元折算壹日。緩刑貳年。
　　事實及理由
一、本件犯罪事實及證據，除證據部分補充「被告李權哲於本院
    準備程序及審理中之自白」、「新北市政府警察局舉發違反
    道路交通管理事件通知單、車輛詳細資料報表各1份」外，
    其餘均引用附件檢察官起訴書之記載。
二、核被告所為，係犯刑法第185條之4第1項前段之肇事致人傷
    害逃逸罪。爰以行為人之責任為基礎，審酌被告駕駛普通重
    型機車肇事致告訴人王冠傑受傷後，未停留現場對告訴人加
    以救助，亦未等待警方到場以釐清肇事責任，更未將其聯絡
    方式提供予告訴人而逕行逃逸，所為應予非難，所幸告訴人
    傷勢輕微，且念其犯後始終坦承犯行，犯後態度尚佳，並已
    於偵查中與告訴人達成和解，有和解書1份附卷可稽（見偵
    卷第51頁），兼衡被告之素行、犯罪動機、目的、手段，暨
    其大學肄業之智識程度（見被告之個人戶籍資料）、自陳目
    前從事裝修工作，月收入約新臺幣3萬多元，家中尚有妻子
    及小孩需要扶養之生活狀況（見本院111年10月20日簡式審
    判筆錄第4頁）等一切情狀，量處如主文所示之刑，並諭知
    易科罰金之折算標準。
三、查被告前因故意犯罪受有期徒刑以上刑之宣告，執行完畢後
    ，5年內未曾因故意犯罪受有期徒刑以上刑之宣告，有臺灣
    高等法院被告前案紀錄表在卷可憑，其因一時失慮，致罹刑
    章，且犯後坦承犯行，並與告訴人達成和解，業如前述，信
    其經此次科刑教訓後，當能知所警惕，應無再犯之虞，本院
    認上開對其所宣告之刑，以暫不執行為適當，爰依刑法第74
    條第1項第2款規定併諭知緩刑2年，以啟自新。
據上論斷，應依刑事訴訟法第273條之1第1項、第299條第1項前
段、第310條之2、第454條第2項，判決如主文。
本案經檢察官蔣政寬提起公訴，檢察官王佑瑜到庭執行職務。
中　　華　　民　　國　　111 　年　　11　　月　　10　　日
　　　　　　　　　刑事第二十三庭  法　官　朱學瑛
上列正本證明與原本無異。
如不服本判決，應於判決送達後20日內敘明上訴理由，向本院提
出上訴狀 (應附繕本) ，上訴於臺灣高等法院。其未敘述上訴理
由者，應於上訴期間屆滿後20日內向本院補提理由書「切勿逕送
上級法院」。
   　　　　　　　　　　　　　　　 書記官　盧姿妤
中　　華　　民　　國　　111 　年　　11　　月　　10　　日

附錄本案論罪科刑法條全文：
中華民國刑法第185條之4
駕駛動力交通工具發生交通事故，致人傷害而逃逸者，處6月以
上5年以下有期徒刑；致人於死或重傷而逃逸者，處1年以上7年
以下有期徒刑。
犯前項之罪，駕駛人於發生交通事故致人死傷係無過失者，減輕
或免除其刑。

附件：
臺灣新北地方檢察署檢察官起訴書
                                    111年度偵字第27520號
　　被　　　告　李權哲　男　33歲（民國00年0月0日生）
　　　　　　　　　　　　住新北市○○區○○路000號6樓
　　　　　　　　　　　　居新北市○○區○○街000巷00弄0號
　　　　　　　　　　　　6樓(C室)
　　　　　　　　　　　　國民身分證統一編號：Z000000000號
上列被告因公共危險案件，業經偵查終結，認應提起公訴，茲將
犯罪事實及證據並所犯法條分述如下：
　　　　犯罪事實
一、李權哲於民國111年3月3日0時11分許，騎乘車號000-000號
    普通重型機車於新北市蘆洲區保和街往三民路方向行駛，行
    經保和街與三民路交叉路口，本應注意轉彎時應使用方向燈
    ，且轉彎車應禮讓直行車先行，又當時並無不能注意之情事
    ，適王冠傑騎乘車號000-0000號普通重型機車沿新北市蘆洲
    區三民路110巷往三民路方向行駛而行經上開路口，欲直行
    通過，李權哲竟未注意上開義務而與王冠傑發生擦撞，致王
    冠傑人車倒地，因而受有雙下肢與左上肢擦挫傷等傷害（李
    權哲涉犯過失傷害罪嫌部分，王冠傑已撤回告訴，另為不起
    訴處分）。詎李權哲雖知悉其騎乘上開機車肇事致王冠傑人
    車倒地受傷，竟未留在現場採取救護措施，亦未通知警察機
    關處理，反徒步離開現場。
二、案經王冠傑訴由新北市政府警察局蘆洲分局報告偵辦。
　　　　證據並所犯法條
一、證據清單及待證事實：
編號 證 據 名 稱 待 證 事 實 1 被告李權哲於警詢及偵訊時之供述 1.被告騎乘上開機車於前開時、地與告訴人王冠傑騎乘機車發生車禍之事實。 2.被告明知發生車禍且告訴人人車倒地，然被告未予必要救護或報警處理，即逕自離開現場之事實。 2 證人即告訴人王冠傑於警詢及偵訊中之證述 告訴人於上開時、地因被告未注意上開義務而發生車禍，人車倒地，被告未予必要救護或報警處理，即逕自離開現場之事實。 3 道路交通事故現場圖、調查報告表㈠㈡、監視器檔案及告訴人行車紀錄器影像光碟1片、監視器影像擷圖4張、現場照片10張 1.佐證本件車禍發生過程之事 實。 2.被告騎乘至路口處時未打方向燈亦未禮讓直行車而左轉之事實。 3.被告逕行離開現場之事實。 4 新光醫療財團法人新光吳火獅紀念醫院診斷證明書1紙 告訴人受有前開傷害之事實。 
二、核被告所為，係犯刑法第185條之4第1項之肇事逃逸罪嫌。
    末請審酌被告已與告訴人和解，告訴人於偵訊時表示撤回告
    訴等情，量處適當之刑。
三、依刑事訴訟法第251條第1項提起公訴。
　　此　致
臺灣新北地方法院
中　　華　　民　　國　 111　　年　　7 　　月　　20 　日
                              檢  察  官  蔣政寬